臺灣高雄地方法院刑事判決　　　　　　　　　　　　九十一年度訴字第一七六一號
　　公　訴　人　臺灣高雄地方法院檢察署檢察官
　　被　　　告　乙○○
　　被　　　告　丁○○
右列被告因偽造文書案件，經檢察官提起公訴（八十九年度偵字第四九四四號），本
院判決如左：
  主  文
丁○○部分公訴不受理。
乙○○部分管轄錯誤，移送於台灣桃園地方法院。
  理  由
一、公訴意旨係以：被告乙○○明知台中地區綽號「阿宏」、台北縣板橋地區綽號「
    麥克」之不詳姓名成年男子所販售之身分證及金融信用卡均屬變造、偽造，竟基
    於概括犯意，於八十九年二月間，在不詳處所，先以新台幣（下同）八千元之價
    格，向「阿宏」購買變造身分證一張，並交付自己之照片，換貼變造「丙○○」
    之身分證，又於同年二月廿二日夜間之某時，以每張偽造信用卡八千元之價格，
    向「麥克」購買取得花旗銀行所核發卡號0000000000000000、
    0000000000000000號信用卡及中華信託商業銀行所核發卡號0
    000000000000000號信用卡，復在上開偽卡背面持卡人簽名欄內
    ，偽造「丙○○」之署名，意圖矇混商家辨識，便利其盜刷信用卡消費使用，足
    以生損害於「丙○○」本人及各該真正持卡人及發卡銀行對於信用卡管理之正確
    性。丁○○明知李銘豪（簽分偵案）所販售之身分證及金融信用卡均屬變造、偽
    造，竟於不詳時間，在高雄市○○區○○路長安巷三十弄八號五樓，以變造身分
    證五千元、偽造信用卡二萬五千元之價格，向李銘豪購買信用卡一張、身分證一
    張，並將自己之照片交付李銘豪以變造身分證，在同一地點，由李銘豪交付換貼
    丁○○照片之變造「甲○○」身分證一張，及中國信託商業銀行所核發卡號00
    00000000000000號之信用卡，復在上開偽卡背面持卡人簽名欄內
    ，偽造「甲○○」之署名，意圖矇混商家辨識，便利其盜刷信用卡消費使用，足
    以生損害於「甲○○」本人及各該真正持卡人及發卡銀行對於信用卡管理之正確
    性。嗣於八十九年二月廿三日四時廿三分許，由丁○○駕駛車號Ｇ八─一二九二
    號自小客車，途經國道一號三四六公里北向（高雄縣岡山鎮）時，為警臨檢時查
    獲，當場從其身上發現上開偽造信用卡四張、變造身分證二張而查獲。因認被告
    二人均涉犯偽造文書犯行。
二、被告丁○○公訴不受理部分：
    （一）按已經提起公訴或自訴之案件，在同一法院重行起訴者，應諭知不受理之
          判決，並得不經言詞辯論為之，刑事訴訟法第三百零三條第二款、第三百
          零七條分別定有明文。此項原則關於實質上一罪或裁判上一罪，均有其適
          用。連續犯係裁判上一罪，其一部分犯罪事實經提起公訴者，其效力當然
          及於全部，故檢察官復將其他部分重行起訴，亦應諭知不受理之判決。
    （二）查本件被告前被訴於八十九年四月十一日、八十九年四月十五日及八十九
          年十一月初某日，分別偽造「羅裕充」、「謝育修」及「田文權」等人之
          國民身分證，及渠等名義之中國國際商業銀行、美商花旗銀行之信用卡，
          所涉刑法第二百十二條、第二百十六條、第二百十條、第二百二十條第二
          項及第三百三十九條第一項之罪嫌，業經臺灣桃園地方法院檢察署檢察官
          於八十九年五月三十日以八十九年度偵字第五九○七號提起公訴，及同署
          八十九年度偵字第八二五七號、台灣南投地方法院檢察署八十九年度偵字
          第三六二八號、台灣新竹地方法院檢察署八十九年度偵字第六二九三號移
          送併案審理，經台灣桃園地方法院於九十年六月二十日以八十九年度訴緝
          字第九八號判處有期徒刑二年；經上訴後，由台灣高等法院於九十一年五
          月三日，以九十一年度上訴字第六六三號改判有期徒刑一年二月，嗣再上
          訴最高法院，由該院於九十一年六月十八日以九十一年度上字第四○○四
          號判決發回台灣高等法院審理，現由台灣高等法院以九十一年度上更一字
          第六二二號案件審理中，有上開刑事判決書二份及台灣高等法院被告全國
          前案紀錄表一份在卷可佐。該案目前尚未確定。本件被告前開被訴之偽造
          文書等罪，其犯罪時間為八十九年二月間，與上開判決部份，時間緊接，
          且犯罪手法相同，且觸犯構成要件相同之罪，顯係基於概括犯意為之，為
          連續犯，屬裁判上一罪，公訴人於九十一年五月三十一日，就與上開犯罪
          事實為同一之案件，向本院重行起訴，於九十一年六月十八日始繫屬本院
          ，揆諸前揭說明，爰不經言詞辯論，逕為諭知不受理之判決。
三、被告乙○○管轄錯誤部分：
    按案件由犯罪地或被告之住所、居所或所在地之法院管轄，此為刑事訴訟法第五
    條第一項所規定。經查，被告乙○○之住所，業於九十一年三月二十七日自台北
    縣土城市○○路○段二八五號六樓，遷入桃園縣八德市○○路四○四巷三號，此
    有法務部戶役政連結作業系統查詢表二紙附卷可稽，是本件檢察官於九十一年五
    月三十一日起訴時，被告之住所已遷入桃園縣八德市○○路四○四巷三號，核先
    敘明。又被告固曾於九十年八月五日於高雄看守所執行觀察勒戒處分，惟已於九
    十年八月十日出所，此亦有被告在監在押資料表一份可參；另依起訴事實所載，
    被告乙○○被查獲之偽造國民身分證及信用卡係於八十九年二月間，在不詳處所
    向台中地區之「阿宏」及台北縣板橋地區之「麥克」所購買，犯罪地並非在本院
    轄區。且縱令被告乙○○持有上開偽造之國民身分證及信用卡之行為，係於八十
    九年二月二十三日高雄縣岡山鎮○○○道一號三四六公里北向處）為警查獲，惟
    刑法第二百零一條之一第二項係於九十年六月二十日始修正公布，並於同年六月
    二十二日生效，是被告乙○○單純持有偽造信用卡之行為，於本案查獲時，並不
    構成犯罪，自不得認其犯罪地為本院之轄區。是檢察官向本院提起公訴，揆諸首
    開規定自有未合，爰不經言詞辯論，逕行諭知管轄錯誤之判決，並移送於有管轄
    權之臺灣桃園地方法院。
據上論結，應依刑事訴訟法第三百零三條第二款、第三百零七條、第三百零四條，判
決如主文。
中      華      民      國      九十一      年      八    月  二十一    日
                                  臺灣高雄地方法院刑事第七庭
                                      審判長法  官  陳志銘
                                            法  官  汪怡君
                                            法  官  高英賓
右正本證明與原本無異。
如不服本判決，應於送達後十日內，向本院提出上訴狀。
                                            書記官  林雯琪
中      華      民      國      九十一      年      八    月  二十一    日
